---
title: "A1"
author: "Alvaro Rodriguez Mujica"
date: "14/9/2021"
output: html_document
---

```{r setup, include=FALSE}
knitr::opts_chunk$set(echo = TRUE)
```

# Tarea 1

## Ejercicio 0

### 1)
Crea un vector dado_honesto con 100 numeros usando sample()
```{r}
(dado_honesto <- sample(1:6, 100, replace = TRUE))
```

Frecuencia Absoluta y Relativa con "table"
```{r}
(df1 <- table(dado_honesto))

(prop.table(df1))
```

Frecuencia Absoluta con dplyr
```{r}
library(tidyverse)
df2 <- data.frame(dado_honesto)
(df2 %>%
  count(dado_honesto))
```

### 2)

Crea un vector dado_honesto con 100 numeros usando sample() de manera que la probabilidad de que el número elegido valga 6 sea el doble que la probabilidad de elegir culquiera de los cinco números restantes
```{r}
(dado_cargado <- sample(1:6, 100, replace = TRUE, prob = c(1/15,1/15,1/15,1/15,1/15,4/6 )))
```

Frecuencias Absolutas y Relativas con "table"
```{r}
(df3 <- table(dado_cargado))

(prop.table(df3))
```

Frecuencia Absoluta con dplyr
```{r}
df4 <- data.frame(dado_cargado)
(df4 %>%
  count(dado_cargado))
```


### 3)

```{r}
(v1 <- c(rep(4, times = 4), rep(3, times = 4), rep(2, times = 4), rep(1, times = 4)))

(v2 <- c(rep(1, times = 1), rep(2, times = 2), rep(3, times = 3), rep(4, times = 4), rep(5, times = 5)))

(v3 <- rep(c(1,2,3,4), times = 4))
```


### 4) 
```{r}

mpg2 <- mpg %>% 
  select(starts_with("c")) %>% 
  filter(class == "pickup")

(mpg2)
```

### 5)
```{r}
library(haven)
census <- read_dta("Data/census.dta")
```

Poblaciones totales de las regiones censales
```{r}
(census2 <- census %>% 
   group_by(region) %>%
   summarize(total_pop = sum(pop)))
```

Diagrama de barras
```{r}
library(ggplot2)
ggplot(census2, mapping = aes(x = region, y = total_pop)) + 
  geom_bar(stat = "identity")
```

Orden de los estados por número de población (de mayor a menor)
```{r}
arrange(census, desc(pop))
```

```{r}
census3 <- census %>% 
  mutate(census, prop_mayor = pop65p / pop) %>%  
  select(medage, prop_mayor) %>% 
  arrange(medage)
head(census3, 10)
```

Histograma de los valores de medage y con la curva de densidad de la variable superpuesta
```{r}
(ggplot(data = census) + 
  geom_histogram(mapping = aes(medage), binwidth = 0.3) + 
  geom_density(mapping = aes(medage)))
```


## Ejercicio 1

Carga cholesterol.csv
```{r}
chlstrl = read.csv(file = "./data/cholesterol.csv")
view(chlstrl)
```

El data.frame chlstrl tiene 403 observaciones en 7 variables. Las siete variables son: 
- chol: variable cuantitativa
- age: variable cuantitativa
- gender: variable categórica
- height: variable cuantitativa
- weight: variable cuantitativa
- waist: variable cuantitativa
- hip: variable cuantitativa

Vemos si hay datos ausentes en cada una de las columnas de la tabla
```{r}
cbind(
  lapply(
    lapply(chlstrl, is.na)
    , sum)
  )
```
Vemos que hay 1 dato ausente en la columna de chol, 5 en la columna de height, 1 en la de weight, 2 en la de waist y 2 en la de hip. Vamos a localizar exactamente donde se encuentran los datos ausentes. 
```{r}
which(is.na(chlstrl$chol))
which(is.na(chlstrl$height))
which(is.na(chlstrl$weight))
which(is.na(chlstrl$waist))
which(is.na(chlstrl$hip))
```
Vamos a empezar con el análisis numérico de cada una de las variables empezando por las varibles cuantitativas: 

a) chol: 
```{r}
min(chlstrl$chol, na.rm = TRUE)
max(chlstrl$chol, na.rm = TRUE)
mean(chlstrl$chol, na.rm = TRUE)
median(chlstrl$chol, na.rm = TRUE)
bxp_chol = boxplot(chlstrl$chol)
ggplot(data = chlstrl) + 
  geom_point(mapping = aes(x = age, y = chol)) + 
  geom_smooth(mapping = aes(x = age, y = chol))
ggplot(data = chlstrl, mapping = aes(x = age, y = chol, fill = gender)) + 
  geom_bar(position = position_dodge(), stat = "identity", na.rm = TRUE)


```

b) age: 
```{r}
min(chlstrl$age, na.rm = TRUE)
max(chlstrl$age, na.rm = TRUE)
mean(chlstrl$age, na.rm = TRUE)
median(chlstrl$age, na.rm = TRUE)
bxp_age = boxplot(chlstrl$age)
ggplot(data = chlstrl) + 
  geom_point(mapping = aes(x = age, y = chol)) + 
  geom_smooth(mapping = aes(x = age, y = chol))
ggplot(data = chlstrl, mapping = aes(x = age, y = chol, fill = gender)) + 
  geom_bar(position = position_dodge(), stat = "identity", na.rm = TRUE)
```

c) height: 
```{r}
min(chlstrl$height, na.rm = TRUE)
max(chlstrl$height, na.rm = TRUE)
mean(chlstrl$height, na.rm = TRUE)
median(chlstrl$height, na.rm = TRUE)
bxp_height = boxplot(chlstrl$height)
ggplot(data = chlstrl) + 
  geom_point(mapping = aes(x = height, y = chol)) + 
  geom_smooth(mapping = aes(x = height, y = chol))
ggplot(data = chlstrl, mapping = aes(x = height, y = weight, fill = gender)) + 
  geom_bar(position = position_dodge(), stat = "identity", na.rm = TRUE)
```

d) weight
```{r}
min(chlstrl$weight, na.rm = TRUE)
max(chlstrl$weight, na.rm = TRUE)
mean(chlstrl$weight, na.rm = TRUE)
median(chlstrl$weight, na.rm = TRUE)
bxp_weight = boxplot(chlstrl$weight)
ggplot(data = chlstrl) + 
  geom_point(mapping = aes(x = weight, y = chol)) + 
  geom_smooth(mapping = aes(x = weight, y = chol))
ggplot(data = chlstrl, mapping = aes(x = height, y = weight, fill = gender)) + 
  geom_bar(position = position_dodge(), stat = "identity", na.rm = TRUE)
```

e) waist
```{r}
min(chlstrl$waist, na.rm = TRUE)
max(chlstrl$waist, na.rm = TRUE)
mean(chlstrl$waist, na.rm = TRUE)
median(chlstrl$waist, na.rm = TRUE)
bxp_waist = boxplot(chlstrl$waist)
ggplot(data = chlstrl) + 
  geom_point(mapping = aes(x = waist, y = chol)) + 
  geom_smooth(mapping = aes(x = waist, y = chol))
ggplot(data = chlstrl, mapping = aes(x = waist, y = weight, fill = gender)) + 
  geom_bar(position = position_dodge(), stat = "identity", na.rm = TRUE)
```

f) hip: 
```{r}
min(chlstrl$hip, na.rm = TRUE)
max(chlstrl$hip, na.rm = TRUE)
mean(chlstrl$hip, na.rm = TRUE)
median(chlstrl$hip, na.rm = TRUE)
bxp_hip = boxplot(chlstrl$hip)
ggplot(data = chlstrl) + 
  geom_point(mapping = aes(x = hip, y = chol), na.rm = TRUE) + 
  geom_smooth(mapping = aes(x = hip, y = chol))
ggplot(data = chlstrl, mapping = aes(x = hip, y = weight, fill = gender)) + 
  geom_bar(position = position_dodge(), stat = "identity")
```

g) gender: 
```{r}
(df1 <- table(chlstrl$gender))

(prop.table(df1))

ggplot(data = chlstrl) + 
  geom_point(mapping = aes(x = chol, y = gender), size = 0.75)

ggplot(data = chlstrl, mapping = aes(x = height, y = chol, fill = gender)) + 
  geom_bar(position = position_dodge(), stat = "identity")
ggplot(data = chlstrl, mapping = aes(x = weight, y = chol, fill = gender)) + 
  geom_bar(position = position_dodge(), stat = "identity")

```


Conversion de las columnas height y weight de pulgadas y libras a metros y kilogramos respectivamente
```{r}
pound_to_kg = 0.454
chlstrl$weight <- chlstrl$weight / pound_to_kg
head(chlstrl$weight)


inch_to_m = 0.0254
chlstrl$height <- chlstrl$height * inch_to_m
head(chlstrl$height)


```

Añadir una nueva columna llamada BMI
```{r}
library(tidyverse)
chlstrl <- chlstrl %>% 
  mutate(BMI = weight / height^2)


```

Crear una nueva columna llamada age group
```{r}

chlstrl <- chlstrl %>% 
  mutate(
    ageGroup = case_when(
      age > 10 & age <= 40 ~ "(10-40]",
      age > 40 & age <= 70 ~ "(40-70]",
      age > 70 & age <= 100 ~ "(70-100]"
    )
  )
head(chlstrl$ageGroup)

```

¿Cuantas observaciones hay en cada nivel de ageGroup?
```{r}
view(chlstrl)
chlstrl %>% 
  group_by(ageGroup) %>% 
  count(ageGroup)
chlstrl %>% 
  filter(gender == "female") %>% 
  group_by(ageGroup) %>% 
  summarize(mean_fem_chol = mean(chol),
            mean_fem_bmi = mean(BMI, na.rm = TRUE))
```


## Ejercicio 2: Funciones de R

Crea la función cambiosSigno
```{r}
cambiosSigno = function(x){
  i = 0
  for(k in seq(length(x)-1)){
    if( x[ k ] * x[ k+1 ] < 0){
      i = i + 1
    }
  }
  return(i)
}

valores = c(-10:-1, 1:10)
(x = sample(valores, 20, replace = TRUE))
(cambiosSigno(x))

```

Crea la función cambiosSignoPos
```{r}
cambiosSignoPos = function(x) {
  pos = c()
  for(k in seq(length(x) - 1)){
    if(x[k]*x[k+1]<0){
      pos = append(pos, k+1)
    }
  }
  if(is.null(pos) == TRUE){
    print("No ha habido cambio de signo")
  } else {
    return(pos)
  }
}

valores = c(-10:-1, 1:10)
(x = sample(valores, 20, replace = TRUE))
(cambiosSignoPos(x))
```


## Ejercicio 3

3.6.1
6) Recrea los siguientes gráficos: 
```{r}
ggplot(mpg, aes(x = displ, y = hwy)) + 
  geom_point() + 
  geom_smooth(se = FALSE)
```
```{r}
ggplot(mpg, aes(x = displ, y = hwy)) + 
  geom_smooth(mapping = aes(group = drv), se = FALSE) + 
  geom_point()
```
```{r}
ggplot(mpg, aes(x = displ, y = hwy, colour = drv)) + 
  geom_point() + 
  geom_smooth(se = FALSE)
```
```{r}
ggplot(mpg, aes(x = displ, y = hwy)) + 
  geom_point(aes(colour = drv)) + 
  geom_smooth(se = FALSE)
```
```{r}
ggplot(mpg, aes(x = displ, y = hwy)) + 
  geom_point(aes(colour = drv)) + 
  geom_smooth(aes(linetype = drv), se = FALSE)
```
```{r}
ggplot(mpg, aes(x = displ, y = hwy)) + 
  geom_point(size = 4, colour = "white") + 
  geom_point(aes(colour = drv))
```

5.2.4
1)
1.
```{r}
library(nycflights13)
filter(flights, arr_delay >= 120)
```
2. 
```{r}
filter(flights, dest == "IAH" | dest == "HOU")
```
3. 
```{r}
filter(flights, carrier == "AA" | carrier == "DL" | carrier == "UA")
```
4. 
```{r}
filter(flights, month >= 7, month <= 9)
```
5. 
```{r}
filter(flights, arr_delay > 120, dep_delay <= 0)
```
6. 
```{r}
filter(flights, dep_delay >= 60, dep_delay - arr_delay > 30)
```
7. 
```{r}
filter(flights, dep_time <= 600 | dep_time == 2400)
```

